# 请教陈版主，有关于占股 1% 的子公司是否纳入合并范围内

提问人：wx_5dba3aa5b69b 时间：2021-11-01 10:33:06
本年度公司出资1%的资金成立一家子公司，占股1%，但是执行的董事是由本公司的董事控制，这种情况下，有控制权但是占股比较少的子公司，是否需要纳入合并范围内

回答人：chenyiwei
因为持股比例很低，要考虑本企业是否为代理人，即控制的第三要素“权力与可变回报的关系”是否成立。